【裁判字號】    98,上重更(五),13
【裁判日期】    981126
【裁判案由】    違反毒品危害防制條例
【裁判全文】
臺灣高等法院高雄分院刑事判決    98年度上重更(五)字第13號
上  訴  人
即  被  告  甲○○
選任辯護人  許惠珠律師
            洪世崇律師
上列上訴人因違反毒品危害防制條例案件，不服臺灣高雄地方法
院93年度重訴字第76號中華民國94年6 月2 日第一審判決（起訴
案號：臺灣高雄地方法院檢察署93年度偵字第11343 號、第1134
4 號、第11628 號、移送併辦案號：93年度偵字第16585 號），
提起上訴，判決後，經最高法院第5 次發回，本院判決如下：
    主  文
原判決關於甲○○部分撤銷。
甲○○共同連續販賣第一級毒品，處無期徒刑，褫奪公權終身。
未扣案之行動電話貳具（搭配門號0000000000號、0000000000號
），與陳志惠、陳武鎮及不詳姓名男子連帶沒收之，如全部或一
部不能沒收時，連帶追徵其價額或以其等之財產連帶抵償之；未
扣案之其與陳志惠、陳武鎮及不詳姓名男子共同販賣毒品所得財
物新臺幣佰壹拾伍萬元，應連帶沒收之，如全部或一部不能沒
收時，以其等財產連帶抵償之。扣案販賣毒品所用之NOKIA 牌行
動電話壹具（搭配門號0000000000號）沒收。
    事  實
一、甲○○係高雄縣政府警察局仁武分局大華派出所巡佐，綽號
    為「阿義」或「16」，明知海洛因業經政府公告為毒品危害
    防制條例第2 條第2 項第1 款之第一級毒品，不得非法持有
    、運輸、販賣，竟與陳志惠（綽號惠哥，已經本院以94年度
    上重訴字第12號判處有期徒刑8 年確定）及在大陸地區之臺
    灣籍人士陳武鎮（綽號武鎮，已另案判決確定）及不詳姓名
    之成年人俗稱「交通」者，共組走私、販毒集團，共同意圖
    營利，基於販賣、運輸第一級毒品海洛因及私運管制物進口
    牟利之概括犯意聯絡，先由陳武鎮在大陸地區負責取得第一
    級毒品海洛因，利用不詳姓名之人搭飛機夾帶闖關進入臺灣
    地區入境（即俗稱空中飛人或交通），嗣攜帶毒品之人順利
    入境後，由陳武鎮告知陳志惠，並由陳志惠以其所有之行動
    電話0000000000號、0000000000號或其他號碼與甲○○所有
    之行動電話0000000000號聯絡，而由甲○○負責尋找第一級
    毒品海洛因之買主，事先收取買賣毒品之價金，再由甲○○
    以上開0000000000號行動電話，通知第一級毒品海洛因之買
    主至東西向88號快速公路鳳山交流道旁中崙國小後方產業道
    路上，並聯絡陳志惠將運送毒品之人帶至上開道路將毒品丟
    置該地，該運送毒品之人即先離去，由陳志惠留在現場負責
    將毒品藏置在更隱蔽之草叢中，指示隨後到達取貨之買主毒
    品之位置所在，事後陳志惠再向甲○○收取2 萬元之報酬，
    以上開交易模式進行販賣第一級毒品海洛因之分工；先後計
    於：
(一)、陳武鎮將第一級毒品海洛因交由不詳姓名成年人即俗稱交通
    者，於93年5 月中旬某日，該名交通者由大陸地區某機場闖
    關進入臺灣某機場，陳武鎮即通知陳志惠將有俗稱「交通」
    攜帶毒品入境，陳志惠即通知甲○○，再由甲○○通知基於
    上揭販賣海洛因毒品概括犯意之沈奇龍稱有海洛因出售，雙
    方約定以115 萬元交易海洛因1 塊重約375 公克，由沈奇龍
    先以現金在甲○○位於高雄縣鳳山市○○○路53號居所交付
    予甲○○後，甲○○即告知沈奇龍至東西向88號快速公路鳳
    山交流道旁中崙國小後方拿取海洛因毒品，甲○○復指示陳
    志惠於93年5 月中旬某日下午3 、4 時許，偕同俗稱「交通
    」者至東西向88號快速公路鳳山交流道旁中崙國小後方，俗
    稱「交通」者先將海洛因毒品丟置在該地後隨即離去，再由
    陳志惠將該毒品藏匿在草叢內，嗣沈奇龍騎乘不詳車牌號碼
    之機車前往該處，甲○○隨後駕駛香檳色車牌號碼ZR─3076
    號BMW 牌休旅車跟隨在後，沈奇龍到達現場後，陳志惠即示
    意海洛因毒品藏匿在草叢內，由沈奇龍自行拿取毒品而完成
    交易，甲○○見沈奇龍將毒品取走後始出現，並將車子開往
    原本即與陳志惠相約之高雄縣鳳山市中崙附近某處釣蝦場，
    甲○○即先給付部份報酬予陳志惠。
(二)、93年5 月20日甲○○又以同一方式通知沈奇龍有毒品出售，
    而於93年5 月21日某時，沈奇龍將購買毒品之價金100 萬元
    ，在高雄縣鳳山市○○○路53號甲○○居所交予甲○○，甲
    ○○復指示沈奇龍至東西向88號快速公路鳳山交流道旁中崙
    國小後方產業道路拿取海洛因毒品，而沈奇龍依約前往後，
    陳志惠在該處告知沈奇龍俗稱「交通」者因故未能入境，而
    未能交貨，下次交易時一併補齊。陳志惠因甲○○尚積欠報
    酬，遂於93年6 月2 日上午11時50分30秒許主動以其使用之
    0000000000號行動電話（未扣案）撥打甲○○之0000000000
    號行動電話索討，經甲○○應許，於同日下午7 時55分13秒
    許，陳志惠至甲○○任職之高雄縣政府警察局仁武分局大華
    派出所外，再以上開行動電話與甲○○通聯，嗣因該派出所
    之主管仍在所內，甲○○即要求再晚1 、20分鐘後才可進入
    派出所，其後陳志惠即在派出所圍牆內停車場等候，並經甲
    ○○支付剩餘報酬後離去。
(三)、陳武鎮又將第一級毒品海洛因交由另一名不詳姓名成年人之
    交通者，於93年6 月5 日，該名俗稱「交通」者攜帶海洛因
    毒品入境成功並與陳志惠聯絡，陳志惠即於93年6 月5 日下
    午9 時39分28秒以行動電話0000000000號撥打甲○○所使用
    之0000000000號行動電話通知此事，並約定在翌日即93年6
    月6 日上午5 時30分許在東西向88號快速公路鳳山交流道旁
    中崙國小後方產業道路交付毒品，甲○○旋即於同日下午9
    時42分4 秒許，以0000000000號之行動電話撥打沈奇龍所有
    OKWAP 廠牌之0000000000號行動電話，約其於同日下午10時
    許至高雄縣政府警察局仁武分局大華派出所會商購買海洛因
    毒品事宜，雙方約定沈奇龍再出資100 萬元，連同上次已付
    之100 萬元，合計200 萬元，購買海洛因約680 公克，沈奇
    龍復於93年6 月6 日上午5 點多，在高雄縣鳳山市○○○路
    53號甲○○居所交付現金100 萬元予甲○○，甲○○即告知
    陳志惠在東西向88號快速公路鳳山交流道旁中崙國小後方產
    業道路等候交付毒品，而陳志惠則依約駕駛車牌號碼ZI─18
    37號自小客車與攜帶毒品入境俗稱之「交通」者，自行駕駛
    車號不詳之裕隆牌黑色自小客車，至東西向88號快速公路鳳
    山交流道旁中崙國小後方產業道路旁，由俗稱「交通」者先
    將毒品丟棄陳志惠前面，再由陳志惠將之藏匿於草叢內，陳
    志惠先於93年6 月6 日上午5 時27分18秒以行動電話000000
    0000號撥打甲○○所使用之0000000000號行動電話，告知已
    在約定地點等候，陳志惠又因於約定之上午5 時30分許未見
    買主前來，復於93年6 月6 日上午5 時33分43秒再以上開行
    動電話通知甲○○，甲○○即告知陳志惠暫勿離開該地，於
    電話通聯中，陳志惠即回稱已看見沈奇龍，沈奇龍騎乘車牌
    號碼IUW─478號機車至該地，陳志惠即示意海洛因毒品在草
    叢中，沈奇龍旋即取走海洛因毒品2 大包（毛重約680 公克
    ），陳志惠於93年6 月6 日上午5 時36分34秒即以前開行動
    電話向甲○○回報沈奇龍已將毒品取走，嗣因陳志惠欲回家
    睡覺，2 人即未到相約之高雄縣鳳山市中崙附近釣蝦場見面
    ，而改約中午12時再見面。沈奇龍則攜帶交易所得之2 包海
    洛因於93年6 月6 日上午5 時55分許，回到其高雄市○○區
    ○○街90號居處大樓騎樓前為警查獲，並當場扣得海洛因2
    大包（毛重約680 公克）。復經沈奇龍同意後，進入沈奇龍
    在高雄市○○區○○街90號7 樓之2 居處執行搜索，扣得海
    洛因2 大包（毛重84.5公克）、海洛因10小包（毛重12公克
    ）、10小包（毛重8.9 公克）及稀釋海洛因純質用含微量海
    洛因成分粉末2 小包，合計共扣得海洛因26包（合計淨重77
    8.39公克，沾有海洛因之包裝袋重合計25.67 公克）、殘留
    海洛因之電子磅秤1 台、其所有供買賣毒品聯繫用之000000
    0000號之OKWAP 牌行動電話1 具、傳真憑單2 紙。計甲○○
    、陳志惠共同販賣毒品所得為315 萬元。嗣沈奇龍於法務部
    調查局高雄市調查處調查員詢問時，供出其毒品來源，係向
    陳志惠購買，高雄市調查處人員乃依其供述，於93年6 月6
    日上午11時40分許，至陳志惠屏東縣萬丹鄉社中村菜寮103
    之1 號住處逮捕陳志惠，並扣得其所有供販賣毒品聯繫用之
    0000000000號之NOKIA 牌行動電話1 具。
二、案經法務部調查局高雄市調查處移送臺灣高雄地方法院檢察
    署檢察官偵查起訴及移送併辦。
    理  由
一、證據能力部分：
    按被告以外之人於審判外之陳述，雖不符前4 條之規定，而
    經當事人於審判程序同意作為證據，法院審酌該言詞陳述或
    書面陳述作成時之情況，認為適當者，亦得為證據，刑事訴
    訟法第159 條之5 第1 項定有明文。本判決所引證據，其原
    屬於傳聞證據部分，檢察官及被告、選任辯護人均同意作為
    證據（見本院本次更審卷第129 頁準備程序筆錄），本院斟
    酌該等證據並無違法取得之情事，亦與本件公訴人起訴之被
    告甲○○共同販賣毒品犯罪事實具待證事實之相當關聯性，
    而無證明力明顯過低之情形，認為作為本件被告甲○○論罪
    之證據亦屬適當，依上開規定，有證據能力。
二、訊據上訴人即被告甲○○否認有上開走私、運輸及販賣毒品
    之犯行，辯稱：伊僅幫助販賣毒品，並未共同走私、運輸及
    販賣毒品；且伊並非主謀，請依刑法第59條減輕其刑云云。
    惟查：
(一)、被告於98年2 月27日本院更四審準備程序時陳稱：「我對於
    鈞院更（三）審的判決所認定的事實要做認罪答辯」等語（
    見本院更四審卷第190 頁），而本院更三審判決係認定被告
    有公訴意旨所指走私、運輸及販賣海洛因犯行，並認其所為
    ，成立毒品危害防制條例第4 條第1 項運輸第一級毒品、販
    賣第一級毒品及懲治走私條例第2 條第1 項之走私罪，有該
    判決正本附卷可稽（見本院更四審卷第74至95頁），且被告
    於本院更四審審判期日復陳稱：「我已經全部認罪，包括走
    私、運輸、販賣第一級毒品」等語（見本院更四審卷第221
    頁）。被告雖以當時是其選任辯護人許惠珠律師跟伊說全部
    認了，因判也這樣判了，所以伊才全部認罪云云（見本院本
    次更審卷第156 頁背面），選任辯護人許惠珠律師亦如此辯
    護（見同上卷第157 頁正面）。惟被告係警員，深知本身供
    述之利害關係，雖辯護人為上開曉諭，倘非真有其事，被告
    當不致為上開自白，是其上開自白，應屬實在。且查：
  1.同案被告沈奇龍於偵查中供稱：「（今年5 月中旬是向「阿
    義」或「惠哥」買了1 塊約375 公克重的海洛英？）貨是跟
    「惠哥」拿的，但115 萬元是我交給阿義的。」、「（當時
    如何取貨？）阿義說惠哥在88快速公路交流道附近產業道路
    等我，到現場時惠哥示意東西在草叢要我自取，錢是事先已
    經交給阿義」、「（當天阿義是否跟在後面？）沒看到」、
    「（6 月6 日交易是否也以同樣方式？）是，我事先已經付
    給「阿義」100 萬元，當天我到現場大概凌晨5 點20分到30
    分時我再付他100 萬元，他才告訴我惠哥在同地點等我，然
    後我再去取貨」、「（5 月底原要再交易1 次，後來因毒品
    未進來所以沒有交易完成？）是」「（毒品是5 月中旬第1
    次交易買賣毒品？）是，就是約在88快速道路交流道附近的
    產業道路，在中崙國小後面的產業道路」、「（第2 次6 月
    6 日凌晨5 時35分時是跟惠哥他們買毒品？）是」、「（你
    錢是否全部交給「阿義」？）是」、「（第2 次交易款項是
    否如你上次所述？）是。就是先交給他的100 萬元，本來是
    要在5 月底那次交易先給他的價金，但後來貨沒進來，錢就
    先放阿義那裡，但後來惠哥跟我說貨沒進來，貨下次補，所
    以6 月6 日才補貨給我，另外6 月6 日交易所交給「阿義」
    的100 萬元也是在同地點，所以2 次交易交貨交錢地點都相
    同」等情（見93年度偵字第11344 號偵查卷第84頁、第90至
    91頁），依同案被告沈奇龍上開所述，其應向被告甲○○購
    買海洛因3 次共計315 萬元，其中1 次被告甲○○並未交付
    毒品。且從被告甲○○所使用之0000000000號之雙向通聯查
    詢資料觀之，被告甲○○自93年4 月28日至同年6 月6 日，
    共計撥打19通電話予被告沈奇龍所使用之0000000000號，而
    被告沈奇龍亦撥打4 通電話予被告甲○○，此有被告甲○○
    所使用之0000000000號雙向通聯資料查詢1 份在卷可查（見
    原審卷(一)第216 至220 頁），足認被告甲○○與同案被告沈
    奇龍關係甚為密切，且同案被告沈奇龍被捕後即要求其女友
    黃美香去找被告甲○○，業據證人黃美香於原審審理時證述
    在卷（見原審卷(一)第390 至391 頁），同案被告沈奇龍於偵
    查中證述其與被告甲○○並無任何仇恨等語（參見93年度偵
    字第11344 號第91頁），同案被告沈奇龍自無涉詞誣陷被告
    甲○○之理。且同案被告沈奇龍上開陳述，核與同案被告陳
    志惠偵查中所證述：「（販毒過程是否聽命阿義？）陳武鎮
    從大陸電知我說何時帶東西進來叫我接，我再聯繫綽號『16
    』看毒品要帶至何處，由『16』聯繫買主『大胖』來買。」
    、「（『16』就是甲○○？）是的」、「（今年5 月中旬某
    日下午3 、4 點你有帶海洛因約375 克到88號快速公路交流
    道附近交給『大胖』？）是的。『16』開BMW 休旅車跟隨『
    大胖』所騎機車來取貨。」、「（這麼做有何好處？）『16
    』會拿2 萬元當酬勞」、「（今年6 月6 日凌晨5 時35分左
    右是第2 次，約同地點交易？）是的」、「（第1 次交易時
    間何時？）5 月中旬，哪天忘了；到了5 月底還有1 次，但
    毒品沒有進來，所以那次交易沒有完成」等語（見93年度偵
    字第11343 號偵查卷第44頁及第45頁），上開供述亦與同案
    被告沈奇龍上開所言曾向被告甲○○交付3 次買賣毒品之價
    金相符；又證人陳武鎮於本院更二審審理時證稱：曾叫甲○
    ○拿2 萬元予陳志惠等語（見本院上重訴卷(二)第58頁），復
    與同案被告陳志惠前述所供甲○○曾拿2 萬元當酬勞等情相
    符。
  2.又同案被告陳志惠因第1 次毒品交易，被告甲○○僅交付部
    分報酬，而事後遂於93年6 月2 日上午11時50分30秒許主動
    以其使用之0000000000號行動電話撥打甲○○0000000000號
    之行動電話索討剩餘報酬，經被告甲○○答應支付，於同日
    下午7 時55分13秒許，同案被告陳志惠至被告甲○○任職之
    高雄縣政府警察局鳳山分局大華派出所外，再以上開行動電
    話與被告甲○○通聯，嗣因派出所之主管仍在所內，被告甲
    ○○即要求再晚1 、20分鐘後才可進入派出所，其後同案被
    告陳志惠即在派出所圍牆內停車場等候，並經被告甲○○支
    付剩餘報酬離去一節，業經同案被告陳志惠於93年6 月23日
    在高雄市調查處訊問時供述綦詳（見93年度偵字第11343 號
    偵查卷第80至82頁），復有被告甲○○所使用之0000000000
    號監聽譯文載明，並經原審當庭勘驗監聽錄音帶，同案被告
    陳志惠確實於前揭時間向被告甲○○索取金錢等語，此有勘
    驗筆錄在卷足憑（見原審卷(二)第50頁及51頁）。此外，另有
    被告甲○○所使用之行動電話0000000000號雙向通聯資料查
    詢1 份在卷可參（見原審卷(一)第218 頁），足認被告甲○○
    與同案被告陳志惠於前開時間確實有進行通聯。從而，同案
    被告陳志惠確實有向被告甲○○索討第1 次交易之報酬無訛
    ，亦可認同案被告陳志惠、沈奇龍所稱於93年5 月中旬同案
    被告沈奇龍即有向被告甲○○購買第1 次海洛因毒品屬實。
  3.又同案被告沈奇龍於高雄市調查處中供稱於93年5 月21日至
    被告甲○○位於高雄縣鳳山市○○○路53號甲○○居所交付
    現金100 萬元等情，亦與同案被告沈奇龍於93年5 月20日下
    午1 時19分11秒與其女友黃美香於電話中對話要求其女友準
    備1 個「115 」一節相符，此有監聽譯文1 紙在卷可參（見
    93年度偵字第11344 號偵查卷第34頁），該「115 」應係同
    案被告沈奇龍要求其女友黃美香準備購買毒品之款項115 萬
    元之暗語；因此，就同案被告沈奇龍前開所述於5 月21日交
    付款項予被告甲○○，亦相符合。此外，被告甲○○確實於
    93年5 月20日分別於0 時4 分38秒、12時38分42秒、下午2
    時1 分39秒及93年5 月21日下午4 時47分15秒撥打電話予同
    案被告沈奇龍所使用之0000000000號行動電話，此亦有被告
    甲○○所使用0000000000號雙向通聯資料1 份在卷可憑（見
    原審卷(一)第217 頁），亦與同案被告沈奇龍供述被告甲○○
    撥打其電話通知有毒品出售，並於93年5 月21日經被告甲○
    ○通知至其居所交付購買毒品價金100 萬元等情，互相吻合
    。
  4.同案被告沈奇龍與被告甲○○第3 次之交易毒品之過程，業
    據同案被告沈奇龍於93年6 月9 日於法務部調查局高雄市調
    查處供稱：「到了6 月5 日晚上10時許，阿義仔約我前去大
    華派出所外圍牆與辦公室間廣場碰面，並告訴我朋友要約我
    吃飯，我表示吃飽了並要離開，阿義仔說明天早上過去他那
    邊一下，我即在6 月6 日清晨5 點多準備貨款100 萬元，在
    渠鳳甲二路53號住處交予他，阿義並告訴我惠哥現在中崙國
    小後門等我，我與惠哥碰面後，他以手勢告訴我，東西在車
    旁草叢內，我即拿取該海洛因後返回褒揚街住處，即遭查獲
    」等語（見93年度偵字第11344 號偵查卷第71頁反面），另
    同案被告陳志惠則於93年6 月23日在法務部調查局高雄市調
    查處供稱：「因『交通』在6 月5 日傍晚聯絡我已闖關成功
    ，因當時我正忙碌訓練鴿子，沒有空閒，之後我打電話給甲
    ○○表示明天（6 日）約在88快速公路高雄鳳山交流道附近
    交貨，不然可指示『大胖』沈奇龍南下屏東交貨，但甲○○
    表示『大胖』沈奇龍對屏東路況不熟，於是我與甲○○始再
    約定在6 月6 日清晨5 、6 點在88快速公路高雄鳳山交流道
    附近見面準備交貨」、「6 月6 日清晨5 點半左右，我在88
    快速道路高雄鳳山交流道附近自運毒交通處取得毒品後，等
    待甲○○聯絡沈奇龍前來取貨，因等不到人，甲○○致電給
    我，我表示在該處等很久，甲○○便告訴要我再等一下，不
    要離開，就在我與甲○○通完電話後，我便看到沈奇龍騎摩
    托車過來，沈奇龍取得我轉手之毒品後即迅速離開。在『大
    胖』離開後，我即打電話告知甲○○表示你朋友走了。之後
    ，我再開車前往釣蝦場旁路口與甲○○碰面... 」等語（見
    93年度偵字第11343 號偵查卷第82頁及83頁），核與被告甲
    ○○所使用之0000000000號之雙向通聯資料查詢及原審就監
    聽錄音帶勘驗顯示，於93年6 月5 日下午9 時39分39秒，同
    案被告陳志惠以0000000000號行動電話撥入被告甲○○使用
    之0000000000號對話內容如下：（A 指被告甲○○、B 指同
    案被告陳志惠）「A ：還是你明天要去東港那裡」「B ：明
    天喔」「A ：不然等一下差不多12點左右」「B ：12點喔，
    不要啦，這麼晚了」「A ：坐在哪邊等，那個時候我剛好有
    空」「B ：不要啦，不然你叫他出來」「A ：他知道嗎？」
    「B ：不知道，就沒有需要啦」「A ：不然差不多5 、6 點
    」「B ：好啊好啊，再去東港那裡」「A ：你看差不多幾點
    」「B ：差不多到5 點半左右」「A ：你要挖那個喔，你知
    道ㄏㄡ」「B ：我知道啦」，於93年6 月6 日上午5 時33分
    43秒同案被告陳志惠使用之0000000000號撥入被告甲○○所
    使用之0000000000號對話內容如下：（A 指被告甲○○、B
    指同案被告陳志惠）「A ：喂」「B ：你朋友咁有接到人嗎
    ？」「A ：我講給你聽……」「B ：……」「A ：……」「
    B ：我知道」「A ：好」「B ：他過來了，那你也趕快過來
    ，我有看到他了」「A ：好」，此有原審當庭勘驗被告甲○
    ○所使用0000000000號監聽錄音帶之勘驗筆錄及雙向通聯資
    料各1 份在卷可憑（見原審卷(二)第54至55頁、原審卷(一)第21
    9 頁），另被告甲○○與同案被告陳志惠於93年6 月5 日下
    午9 時39分39秒通話完畢，隨即以電話0000000000號於93年
    6 月5 日下午9 時42分14秒撥打給同案被告沈奇龍所使用之
    0000000000號，亦有被告甲○○所使用0000000000雙向通聯
    資料1 份在卷可參（見原審卷(一)第219 頁），均與同案被告
    陳志惠、沈奇龍上開所述情節相符。此外，同案被告沈奇龍
    亦供稱於6 月6 日清晨5 時多將該100 萬元，在被告甲○○
    位於高雄市○○○路53號之居處交付予甲○○，亦與證人即
    當場跟監同案被告沈奇龍之調查員廖竣毅於原審審理時證述
    同案被告沈奇龍於93年6 月6 日上午4 、5 時騎車至被告甲
    ○○前開居處，在其內不超過20分鐘即離開甲○○居處騎車
    前往88號快速道路中崙國小後方的空地，其後沈奇龍於當日
    上午6 時許回到住處從機車取出壹包塑膠袋時上前逮捕等情
    相符（見原審卷(二)第134 頁至141 頁），而從同案被告沈奇
    龍機車取出之2 大包海洛因毛重約680 公克，此有法務部調
    查局高雄市調查處扣押物品目錄表1 份在卷可參（93年度偵
    字第11344 號第37頁）。證人即查獲之調查員周昶佑嗣於本
    院更一審審理時亦到庭證稱：我從緝獲前一天下午5 、6 時
    開始在1 家釣蝦場裡跟監，沈奇龍身穿橘紅色上衣，他是晚
    上幾點出來現在記不得，他就到高雄縣的大華派出所，進去
    時間不會很長，他出來又回釣蝦場，直到深夜他在附近的女
    友家過夜，凌晨5 、6 時許，沈奇龍騎機車外出，上衣沒有
    換，他在附近巷子繞，就往甲○○家騎，我記得甲○○家在
    快速道路高架橋附近，他到甲○○家時，甲○○家前停2 部
    休旅車，沈奇龍有進去甲○○家，出來後就騎原來機車沿高
    架橋方向走，突然有1 部休旅車在我們旁邊，我直覺那部休
    旅車是停在甲○○家外面的休旅車，而且也BMW-X5型，顏色
    也相同，沈奇龍就沿快速道路騎，他右轉進去1 條死巷，旁
    邊沒有建築物，裡面已停1 部車子，面朝出口，我們同事有
    進去，我在外面看時，沈奇龍騎超過那部車子後迴轉停在車
    子駕駛座前，沈奇龍往車子前面地上拿1 包東西起來，繼續
    騎回家，BMW-X5型車子跟在旁邊一段距離後離開，沈奇龍就
    往他家前進，在並附近巷子繞，到達他家停車後把那包東西
    拿下來，那包東西是以塑膠袋裝著，他開門要進去時我們就
    執行，那包東西打開裡面是海洛因等語（見本院更一審卷第
    209 至210 頁）。以證人廖竣毅、周昶佑身為公務人員，與
    被告甲○○、同案被告沈奇龍素無仇隙，僅須依法執行職務
    即可，倘非真實，自無甘冒偽證刑責而到庭虛偽陳述之必要
    ，是渠等證述自堪採信。又以海洛因375 公克115 萬元計算
    ，查扣之毛重680 公克之海洛因，價值亦約199 萬4667元（
    元以下4 捨5 入），亦與同案被告沈奇龍所述因5 月底未交
    貨但已先給100 萬元予被告甲○○，故於93年6 月6 日上午
    查獲之毒品是包括補上次未交付之毒品一節相符。查扣之疑
    似海洛因粉末2 大包，因調查局送驗時與同案被告沈奇龍本
    身所持有之疑似海洛因粉末24包相混合鑑定，鑑定結果確實
    均為海洛因成分（淨重合計778.39公克，沾有海洛因之包裝
    袋重合計25.67 公克），此有法務部調查局93年7 月20日編
    號調壹科字第220017491 號鑑定通知書1 紙附卷可參（見93
    年度偵字第11344 號偵查卷第159 頁）。另有扣得電子磅秤
    1 台，送驗結果，亦有殘留有海洛因反應，此有高雄醫學大
    學附設中和紀念醫院檢驗報告1 紙附卷可查；故同案被告沈
    奇龍確實有向被告甲○○購買海洛因3 次金額合計為315 萬
    元之事實至明，堪以認定。
  5.證人即同案被告陳志惠陳稱本件販賣毒品之流程，係由其通
    知被告甲○○「交通」已入境，由被告甲○○告知在何處交
    貨，事成之後再向被告甲○○收取2 萬元報酬等情證述綦詳
    ，由該流程觀之，自是同案被告陳志惠先主動聯繫被告甲○
    ○，再由被告甲○○聯絡買主，此從93年6 月5 日下午9 時
    39分39秒同案被告陳志惠與被告甲○○聯繫後，被告甲○○
    立即撥打給同案被告沈奇龍，並且於毒品交易之際即93年6
    月6 日上午5 時33分43秒，復與同案被告陳志惠電話通聯中
    關心同案被告陳志惠是否有與同案被告沈奇龍見到面並順利
    完成毒品交易，此有被告甲○○所使用0000000000號雙向通
    聯查詢資料1 份及原審勘驗被告甲○○所使用0000000000號
    監聽錄音帶之勘驗筆錄在卷可查（見原審卷(一)第219 頁、原
    審卷(二)第54頁、第55頁），足認被告甲○○確有參與販賣海
    洛因毒品無訛。
  6.至於被告甲○○是否共犯走私、運輸海洛毒品？依另證人陳
    志惠於調查處證稱：93年初「十六」（即被告甲○○）找我
    ，探詢我想不想賺錢，只要到指定地點拿取毒品後，再依渠
    指示將毒品送到指定地點交給特定人士即可，我因經濟狀況
    不佳而同意。之後陳武鎮從大陸打電話來說會有交通（即俗
    稱鴨子）從大陸帶毒品進來，要我等電話並配合「十六」指
    示辦事，我才知道「十六」員警與滯留陳武鎮早有配合從事
    走私毒品運輸、販售行為，他們配合時間多久我不清楚。約
    93年4 月中旬左右（確實日期記不清楚），陳武鎮從大陸打
    電話通知我，表示近期內會有交通會從大陸帶毒品返台，要
    我先準備好協助運輸毒品，有關細節部分要我和「十六」員
    警聯絡如何配合，於是我就依照陳武鎮指示和「十六」員警
    聯絡，他要我去大華派出所外面附近見面，「十六」員警轉
    達陳武鎮指示，表示會有交通從大陸帶毒品返臺，屆時從大
    陸帶毒品的那位會直接打我的手機和我聯絡，並且直接和我
    聯絡見面時間、地點以及交給我毒品的方式，待我取得毒品
    之後要立即和「十六」員警聯絡，之後約5 月上旬左右，陳
    武鎮從大陸打電話給我，表示這兩天有朋友將從大陸帶毒品
    返台，返台後會立刻將毒品交給我，要我這兩天準備注意手
    機電話準備接毒品，結果約過3 天後，約在下午3 時許，那
    位從大陸攜帶毒品返台的朋友打我的手機，當時彼此均未自
    我介紹或稱呼，直接問我要在何處見面，我即先說明我所開
    的車牌號碼ZI－1837與顏色銀色，並說明約半小時後在88號
    快速道路高雄鳳山市○○道附近會面，我即前往，我到現場
    後，先通知「十六」員警，表示陳武鎮交代的毒品我準備要
    接貨了，已經約好要接毒品，可能馬上就接到了，「十六」
    員警即交代我在等待接毒品的地點等待，「十六」員警會交
    代買主直接過來我接毒品的地點向我取貨，那買主就是綽號
    「大胖」的沈奇龍，約過10餘分鐘那位從大陸回來的朋友坐
    計程車前來，看到我在該處後並未下車，直接從車上丟了1
    個內裝海洛因毒品的小紙盒給我，當時那大陸回來的友人未
    下車即走了，我接到該用小紙盒裝的毒品後，為安全起見，
    除將該紙盒毒品藏放於我等待接毒品的現場路邊草堆中外，
    並在車邊等候，約過10餘分鐘，綽號「大胖」的沈奇龍騎機
    車來到現場，當時我有看到「十六」員警開那輛他擁有的香
    檳色休旅車亦來到現場，我即將紙盒裝的毒品放在我車旁的
    地上，由綽號「大胖」的沈奇龍自行拿走，當場沈奇龍未拿
    任何購買毒品的金錢或現金給我，交易完成後各自離開現場
    。又原本在5 月總統就職前後，陳武鎮曾來電告訴我表示將
    有交通再攜帶毒品闖關返台，要我先準備好，惟一直未獲得
    運毒交通來電，迄93年6 月1 日，陳武鎮要我當面去向「十
    六」員警轉告這次走私毒品返台時間可能會遲延一些，不過
    我去大華派出所找「十六」員警說明時，「十六」即向我表
    示他已經從陳武鎮處得知毒品走私返台日期會延誤一些。直
    到6 月5 日下午7 時許，那位從大陸返臺走私毒品的交通打
    手機給我表示已順利返台，詢問我人在何處，表明欲交付毒
    品，雙方約定隔日清晨5 時左右交付，地點同上次約在88號
    快速道路高雄鳳山市○○道附近。在時間地點敲定後，我即
    打電話給「十六」員警告知交貨時間、地點。「十六」員警
    即表示在5 時30分左右會帶「大胖」前來拿取毒品，在清晨
    5 時左右，攜毒返臺之交通駕駛1 輛黑色轎車前來約定處，
    未停車即將1 包塑膠袋綁好的毒品丟到我前面即離去，我隨
    即撿起藏放作車旁路邊草堆，並等待「十六」員警及「大胖
    」沈奇龍前來取毒。不過等待期間、「十六」員警曾打電話
    給我表示心裡感覺怪怪的，因此不想陪同「大胖」沈奇龍過
    來現場取毒品，渠要在釣蝦場那邊等我，約5 時30分左右，
    「大胖」沈奇龍依「十六」員警指示來到現場和我會面，我
    便由草堆中拿出那包毒品放在我做車旁地上供「大胖」自行
    拿取，隨即各自離開，之後我即前往釣蝦場和「十六」員警
    會面，當時「十六」員警要我打電話詢問陳武鎮何時會再和
    「十六」聯絡，以便安排下次交易時間，但我要「十六」員
    警自行和陳武鎮聯絡，雙方短暫交談後，便各自離去。兩次
    運毒返台之交通是不同人，我均不認識，也不清楚搭乘返台
    班機時間等情（見93年度偵字第11343 號偵查卷第35至41頁
    ）。雖然，因同案被告陳武鎮於本院審理時否認有共犯本案
    （詳後述7.部分）及未逮獲所謂「交通者」，致無法得知運
    輸之海洛因毒品係從大陸地區何一機場搭乘飛機至臺灣何一
    機場闖關入境，惟由被告上開自白及依證人陳志惠上開證述
    共犯本案過程詳情，足證本案犯罪模式，係被告與陳武鎮、
    陳志惠及不詳姓名之交通者，基於共同犯意，推由陳武鎮在
    大陸地區取得毒品（不能證明係意圖販賣而買入），先後分
    由不詳姓名之成年人為「交通」，再由被告找尋販賣對象，
    並由陳志惠在臺從「交通者」接貨及送貨至買毒者；被告甲
    ○○對上開走私、運輸及販賣海洛因均知情而有共同犯意，
    並負責找尋買毒之對象。
  7.又本件被告甲○○、同案被告陳志惠將第2 次交易及第3 次
    之交易之毒品合計海洛因毛重680 公克一併於93年6 月6 日
    上午5 時34分許交付予同案被告沈奇龍，而同案被告沈奇龍
    嗣於93年6 月6 日上午5 時55分許，回到其位高雄市○○區
    ○○街90號居處大樓前為法務部調查局高雄市調查處人員查
    獲，有上開法務部調查局高雄市調查處扣押物品目錄表1 份
    在卷可參（93年度偵字第11344 號偵查卷第37頁），而查扣
    之疑以海洛因粉末2 大包，因調查局送驗時與同案被告沈奇
    龍本身所持有之疑似海洛因粉末24包相混合鑑定，鑑定結果
    確實均為海洛因成分（淨重合計778.39公克，沾有海洛因之
    包裝袋重合計25.67 公克），此有法務部調查局93年7 月20
    日編號調壹科字第220017491 號鑑定通知書1 紙附卷可參（
    見93年度偵字第11344 號偵查卷第159 頁），由於並非直接
    檢驗同案被告沈奇龍自共同被告陳志惠處所取得之毛重680
    公克海洛因，而係混合同案被告沈奇龍業已稀釋尚未賣出之
    海洛因24包送驗，其中甚至有2 小包係專供稀釋海洛因用的
    粉末，此有上開法務部調查局高雄市調查處扣押物品目錄表
    附卷可參，其中1 小包業經法務部調查局雖驗出明海洛因反
    應但無法分析出海洛因之純值度，亦有上開法務部調查局鑑
    定通知書1 紙附卷可查（見93年度偵字第11344 號偵查卷第
    159 頁），亦可得知同案被告沈奇龍本身出售之海洛因毒品
    均有加以稀釋。從而，該份法務部調查局鑑定通知書既非直
    接針對被告甲○○所出售之海洛因檢驗，而係連同業已稀釋
    之海洛因24小包一同鑑定，被告甲○○之辯護人之前抗辯依
    法務部調查局鑑定通知書所示扣案之海洛因純度只有39.62%
    ，應非直接從大陸走私進來，而認被告甲○○與在大陸地區
    之陳武鎮販毒行為無涉，亦有所誤會，不可採信。
  8.證人陳武鎮於本院更二審證稱：其不認識沈奇龍，與他沒有
    金錢往來，亦未與被告甲○○及陳志惠共同涉犯本件販賣海
    洛因犯行云云（見本院更二審卷第187 頁、第188 頁、本院
    上重訴卷第56頁），顯與本院上開論述各節不合，自係圖卸
    自己罪責之飾詞，不足採為有利被告之認定。
  9.按共同正犯乃係在合同意思範圍以內，各自分擔犯罪行為之
    一部，互相利用他人之行為，以達其犯罪之目的；故各共同
    正犯之間，非僅就其自己所實施之行為負責，並應在犯意聯
    絡之範圍內，對於其他共同正犯所實行之行為，亦共同負責
    。本件公訴意旨指甲○○與陳武鎮、陳志惠等人共同組成走
    私、販毒集團，其分擔模式係由陳武鎮負責在大陸地區買入
    第一級毒品海洛因，再利用不詳姓名之人（即俗稱「交通」
    或「空中飛人」）搭飛機夾帶毒品入境，陳志惠負責在台灣
    接貨、送貨及交易，甲○○則負責尋找買主及指示聯絡交易
    地點並收取貸款等情，有如前述，已據證人即同案被告陳志
    惠於陳稱：陳武鎮在大陸打電話給伊表示會有「交通」從大
    陸帶毒品進來，要伊等電話並配合綽號「16」警員（指甲○
    ○）之指示辦事，伊方知「16」警員與陳武鎮早就配合從事
    走私、運輸及販售毒品之行為等語（見93年度偵字第11343
    號偵查卷第35頁）。由上觀之，則被告甲○○係與陳武鎮、
    陳志惠及前揭「交通」者共同組成走私、販毒集團，而依前
    揭分工合作模式，各自分擔實施其中一部分行為，並互相利
    用他方之行為，以達成彼等自大陸地區私運毒品來臺販賣牟
    利之共同目的。而被告甲○○雖未實際參與私運毒品入境之
    行為，但其與陳武鎮及陳志惠暨前述「交通」者既有自大陸
    地區私運毒品來台販賣牟利之合同意思（即共同目的），並
    各自分擔實施其中一部分之行為，依上述說明，自應對於陳
    武鎮及前揭「交通」者所實施私運毒品入境之行為共同負責
    。
(二)、綜上所述，被告所辯其行為僅係上開販賣第一級毒品海洛因
    之幫助犯，及對於上開走私、運輸海洛因並不知情云云，係
    事後卸責之詞，自不足採，其有上開共同走私、運輸及販賣
    海洛因之犯行，堪以認定。
三、邇來政府為杜絕毒品氾濫，毒害人民甚深，再三宣導教民眾
    遠離毒品、媒體之報導既深且廣，對於毒品之禁絕，應為民
    眾所熟悉。又政府對於查緝施用、轉讓及販賣毒品無不嚴格
    執行，且販賣毒品罪更係重罪，設若無利可圖，衡情一般持
    有毒品者，當不致輕易將持有毒品交付他人。況乎第一級毒
    品海洛因價格不貲、物稀價昂，且販賣第一級毒品海洛因係
    違法行為，非可公然為之，亦無公定之價格，不論任何包裝
    ，均可任意分裝增減分量，每次買賣價量，亦可能隨時依雙
    方間之關係深淺、資力、需求量及對行情之認知、來源是否
    充裕、查緝是否嚴緊，購買者被查獲時供述購買對象之可能
    性風險之評估等，因而異其標準，並隨時機動調整，非可一
    概而論，是販賣之利得除經坦承犯行或價量俱臻明確外，委
    難查得實情，販賣毒品之人從價差或量差中牟利方式雖異，
    其意圖營利之非法販賣行為則一，足見本件被告由上手販毒
    者處取得毒品後再俟機販賣第一級毒品海洛因之舉，主觀上
    確有牟利意圖，應堪認定。
四、新舊法比較：
(一)、毒品危害防制條例第4 條第1 項，已於98年5 月20日修正公
    布，依同條例第36條規定：「本條例自公布後6 個月施行。
    」於98年11月20日施行，修正前規定：「製造、運輸、販賣
    第一級毒品者，處死刑或無期徒刑；處無期徒刑者，得併科
    新臺幣1 千萬元以下罰金。」修正後規定：「製造、運輸、
    販賣第一級毒品者，處死刑或無期徒刑；處無期徒刑者，得
    併科新臺幣2 千萬元以下罰金。」，法定刑併科罰金由「新
    臺幣1 千萬元」，提高為「2 千萬元」，比較新舊法，以修
    正前規定對行為人有利。
(二)、按刑法於94年2 月2 日修正公布，並於95年7 月1 日施行，
    而行為後法律有變更者，適用行為時之法律。但行為後之法
    律有利於行為人者，適用最有利於行為人之法律，刑法第2
    條第1 項定有明文，而有關新舊法之比較，應就罪刑有關之
    連續犯、累犯加重等暨其他法定加減原因（如身分加減）與
    加減例等一切情形，綜其全部罪刑之結果而為比較（最高法
    院95年第8 次刑事庭會議決議參照）：
  1.修正後刑法第28條關於成立共同正犯之標準，將原來共同正
    犯之共同「實施」犯罪，改為共同「實行」犯罪，剔除完全
    未參與犯罪相關行為之「實行」的「陰謀共同正犯」及「預
    備共同正犯」，是修正後之共同正犯之可罰性要件之範圍業
    已限縮。比較新舊法，修正後刑法第28條規定，較有利於行
    為人。
  2.新法業已刪除牽連犯、連續犯之規定，此刪除雖非犯罪構成
    要件之變更，但顯已影響行為人刑罰之法律效果，自屬法律
    有變更，依新法第2 條第1 項規定，比較新、舊法結果，以
    修正前之規定有利於行為人。
  3.經綜合比較結果，以適用修正前之規定有利於被告，自應依
    刑法第2 條第1 項前段規定，適用修正前之規定。
五、核被告甲○○所為，係犯98年5 月20日修正公布、同年11月
    20日施行前之毒品危害防制條例第4 條第1 項之運輸、販賣
    第一級毒品罪及懲治走私條例第2 條第1 項之私運管制物品
    進口罪。又被告甲○○與陳武鎮、陳志惠及俗稱「交通」（
    或「空中飛人」，其中一名就事實一之(一)部份，另一名就事
    實一之(二)、(三)部分）之不詳姓名之成年人間，就上開犯行，
    有犯意聯絡及行為分擔，均為共同正犯。又被告甲○○先後
    多次販賣、運輸第一級毒品及走私犯行，均時間緊接，手法
    相同，所犯又各係同一罪名之罪，顯係各基於概括之犯意，
    反覆實施，應依刑法修正前連續犯之規定各論以一罪。又被
    告甲○○先後持有毒品之行為，本應以連續持有論，惟其持
    有之後，進而運輸、販賣，其持有之低度行為，應為運輸、
    販賣之高度行為所吸收，不另論罪。被告私運管制進口之毒
    品來臺，係一行為而觸犯運輸毒品及私運管制物品進口二罪
    名，為想像競合犯，依刑法第55條前段規定，從一重運輸第
    一級毒品罪處斷，而所犯運輸第一級毒品罪與販賣第一級毒
    品間，有方法、目的之牽連關係，應依修正前刑法第55條牽
    連犯規定從一重之販賣第一級毒品罪處斷（最高法院73年台
    覆字第17號判例參照）。又公訴人雖未就被告甲○○於93年
    5 月20日另有販賣海洛因毒品予同案被告沈奇龍之犯行起訴
    ，惟此部分與起訴部分事實，有刑法修正前連續犯之裁判上
    一罪關係，為起訴效力所及，本院自得一併審理。另公訴人
    移送併案審理之93年度偵字第16585 號案與起訴事實同一，
    本為起訴效力所及，本院自應併予審理。至於被告請求依刑
    法第59條減輕其刑云云；惟查，被告係高雄縣政府警察局仁
    武分局大華派出所巡佐，其身為警察人員，本負有維護社會
    治安，查緝犯罪之職責，竟共犯本案，毒害國民身心健康，
    危害社會治安，且共同販賣之次數有3 次，共同販賣所得金
    額合計高達315 萬元，自難認其犯罪情狀有何顯可憫恕之處
    ，自無從依上開規定減輕其刑。又被告雖於本院更四審自白
    犯罪，但依修正後毒品危害防制條例第17條第2 項規定，須
    於偵查及審判中均自白犯罪者，始有減刑之適用。均併此敘
    明。
六、原審論處被告甲○○罪刑，固非無見，惟查：(一)有如上述，
    被告所犯毒品危害防制條例第4 條第1 項之罪，已於98年5
    月20日修正公布、同年11月20日施行，原審未及比較新舊法
    ，尚有未合。(二)扣案之海洛因26包（合計淨重778.39公克）
    係調查員於93年6 月6 日上午5 時55分許，在高雄市○○區
    ○○街90號騎樓前及7 樓之2 同案被告沈奇龍居處執行搜索
    時所查獲，屬同案被告沈奇龍所有，原判決於對被告甲○○
    科刑時，予以宣告沒收銷燬，亦有未當。(三)販賣毒品罪之成
    立，以行為人主觀上具有營利之意圖為要件，有罪之判決書
    ，應將被告主觀上具有營利意圖之事實，於事實欄內詳加認
    定記載明白，然後於理由內說明其憑以認定之證據及理由，
    始足以為論罪科刑之依據。原審判決論處被告甲○○販賣第
    一級毒品罪，然對於被告甲○○主觀上是否具有營利之意圖
    ，並未於事實欄內加以認定記載明白，亦未於理由內對此加
    以論敘說明，依上說明，自不足以為論罪科刑之依據。(四)被
    告甲○○另犯毒品危害防制條例第4 條第1 項運輸第一級毒
    品罪及懲治走私條例第2 條第1 項之走私罪，理由已如前述
    ，而原審認被告甲○○不成立此部分犯罪，併有可議。(五)按
    共同正犯犯罪所得之財物為新臺幣時，因係合併計算，且於
    全部或一部不能沒收時以其財產抵償之，為避免執行時發生
    重複沒收、抵償之情形，故各共同正犯間係採連帶沒收主義
    ，於裁判時應諭知被告共同犯罪所得之財物應與其他共同正
    犯連帶沒收之。原判決就販賣毒品所得315 萬元，僅諭知被
    告與陳志惠連帶沒收，漏未將共同正犯陳武鎮及不詳姓名成
    年人俗稱之「交通」者一併列入，亦於諭知如全部或一部無
    法沒收時，僅諭知以其財產抵償之，而未依共犯連帶之法理
    諭知「連帶」抵償，依上說明，自有未恰。(六)未扣案之門號
    0000000000號行動電話1 具，係共犯陳志惠所有，已經其供
    明在卷，且為其供犯本件犯罪與甲○○連繫所用之物，自應
    依毒品危害防制條例第19條第1 項規定宣告沒收，原判決未
    予宣告沒收，亦有未合。被告甲○○上訴意旨，僅承認有幫
    助販賣第一級毒品海洛因之犯行，而否認有共同走私、運輸
    及販賣第一級毒品海洛因之犯行，固無足取，惟原判決既有
    上述可議，自應由本院將原判決關於被告甲○○部分予撤銷
    改判。爰審酌被告甲○○身為執法之警察人員，明知毒品對
    社會治安危害程度甚重大，竟因友人陳武鎮之請託即意圖營
    利而參與販賣毒品犯行，且販賣之毒品數量非微，及其犯罪
    後之態度等一切情狀，量處無期徒刑，併依法宣告褫奪公權
    終身。扣案之搭配門號0000000000號NOKIA 牌行動電話1 具
    ，係共同被告陳志惠所有，已經其供明在卷，且為供陳志惠
    與甲○○聯絡有關販賣毒品事宜之用，應依毒品危害防制條
    例第19條第1 項之規定，沒收之。未扣案之搭配門號000000
    0000號、0000000000號行動電話各1 具，分別為被告甲○○
    及共同正犯陳志惠所有，亦經其等供明在卷，且為其等持以
    供本件走私、運輸及販賣海洛因聯繫使用，亦應依毒品危害
    防制條例第19條第1 項之規定，依共犯共同負責之理論，諭
    知被告與陳武鎮、陳志惠及不詳姓名之俗稱交通者連帶沒收
    ，如全部或一部不能沒收時，追徵其價額或以其等財產抵償
    之。未扣案之被告甲○○與陳志惠、陳武鎮與不詳姓名之男
    子（俗稱交通者）共同販賣第一級毒品海洛因所得財物315
    萬元，依共同正犯應對犯罪之全部事實負責之共犯連帶沒收
    理論，應依毒品危害防制條例第19條第1 項之規定，宣告連
    帶沒收，如全部或一部沒收時，以渠等財產連帶抵償之（關
    於交通者連帶金額部分，其中一名為115 萬元，另一名為20
    0 萬元）。至於另扣案搭配門號0000000000號之NOKIA 牌行
    動電話1 具，亦無證據顯示係供販賣毒品聯繫之用，不另宣
    告沒收。
七、同案被告沈奇龍、陳志惠部分，業經判決確定，自均不另論
    列，附此敘明。
據上論斷，應依刑事訴訟法第369 條第1 項前段、第364 條、第
299 條第1 項前段，毒品危害防制條例第4 條第1 項（修正前）
、第18條第1 項、第19條第1 項，懲治走私條例第2 條第1 項、
第12條，刑法第2 條第1 項、第11條、第55條前段、第37條第1
項、修正前刑法第28條、第55條後段、第56條，判決如主文。
本案經檢察官陳宗吟到庭執行職務。
中    華    民    國    98    年    11    月    26    日
              刑事第六庭    審判長法  官  王憲義
                                  法  官  簡志瑩
                                  法  官  邱永貴
以上正本證明與原本無異。
如不服本判決應於收受本判決後10日內向本院提出上訴書狀，其
未敘述上訴理由者，並得於提起上訴後10日內向本院補提理由書
狀（均須按他造當事人之人數附繕本）「切勿逕送上級法院」。
中    華    民    國    98    年    11    月    26    日
                                  書記官  鄭翠芬
附錄本判決論罪科刑法條：
修正前毒品危害防制條例第4 條第1 項
製造、運輸、販賣第一級毒品者，處死刑或無期徒刑；處無期徒
刑者，得併科新臺幣1 千萬元以下罰金。
懲治走私條例第2 條第1 項
私運管制物品進口、出口逾公告數額者，處7 年以下有期徒刑，
得併科新臺幣300 萬元以下罰金。


司法院資訊處製作；財團法人民間司法改革基金會備份。
